臺灣板橋地方法院刑事判決　　　　　　　 96年度易字第428號
聲　請　人　臺灣板橋地方法院檢察署檢察官
被　　　告　丙○○
　　　　　　　　　　（另案於臺灣臺北監獄臺北分監執行中）
上列被告因竊盜案件，經檢察官聲請簡易判決處刑（聲請案號：
95年度偵緝字第2254號），本院認不宜逕以簡易判決處刑，改依
通常程序審理，判決如下：
    主  文
丙○○無罪。
    理  由
一、公訴意旨以：被告丙○○前因竊盜案件，經本院以九十一年
    度板簡字第四八一號判處有期徒刑三月，於民國九十一年十
    一月六日執行完畢。復因竊盜案件，經臺灣高等法院以九十
    二年度上易字第一二三七號判處有期徒刑一年二月確定；因
    贓物案件，經本院以九十二年度簡字第二０二五號判處有期
    徒刑五月確定；另因詐欺案件，經本院以九十四年度簡字第
    四一二號判處有期徒刑三月確定；上開三罪經本院以九十四
    年度聲字第八八一號裁定應執行有期徒刑一年八月確定，而
    於九十四年九月七日執行完畢。猶不知悔改，於九十五年一
    月十日至十七日下午四時三十分間之某日許，在臺北縣中和
    市○○路502號旁巷子內，以徒手方式，竊取李慧玲所有現
    由甲○○使用車牌號碼NT8-053號（贓物認領保管單誤載為N
    T8-502號）之重型機車一部得手。嗣於九十五年一月十七日
    下午四時三十分許，因乙○○位在臺北縣土城市○○路○段
    195巷5弄3號住處遭不明人士侵入竊取財物，經乙○○報警
    處理，經警在現場附近發現可疑之安全帽一頂，經送請內政
    部警政署刑事警察局鑑驗後，發現與該局檔存丙○○指紋卡
    之左中指、左環指指紋相符，始查知上情。因認被告丙○○
    涉犯刑法第三百二十條第一項竊盜罪嫌等語。
二、按犯罪事實應依證據認定之，無證據不得認定犯罪事實，又
    不能證明被告犯罪者，應諭知無罪之判決，刑事訴訟法第一
    百五十四條第二項、第三百零一條第一項定有明文。所謂認
    定犯罪事實之證據，係指足以認定被告確有犯罪行為之積極
    證據而言，該項證據自須適合於被告犯罪事實認定，始得採
    為斷罪資料。又苟未能發現相當證據，或證據不足以證明，
    自不能以推測或擬制之方法，以為裁判基礎，亦分別有最高
    法院二十九年度上字第三一０五號及同院四十年度台上字第
    八六號判例意旨可資參照。
三、公訴人認被告犯本件竊盜罪，無非係以被害人甲○○於警詢
    中之指述及內政部警政署刑事警察局九十五年三月十五日刑
    紋字第0950021294號鑑定書、臺北縣政府警察局土城分局贓
    物認領保管單等資為論據。訊據被告丙○○堅決否認有何竊
    盜犯行，辯稱當時伊的交通工具是山葉500cc的，安全帽都
    是放在機車前面的菜籃內，伊的安全帽曾經在九十四年底遺
    失等語。
四、經查：本案查獲經過係案外人乙○○位於臺北縣土城市○○
    路○段195巷5弄3號住處遭竊，警方獲報前往現場勘驗，在
    上址外發現本案失竊重機車，並在該機車上所遺留之安全帽
    上採得一枚指紋，經送請內政部警政署刑事警察局比對鑑驗
    結果查悉係被告之指紋而查獲一節，有臺北縣政府警察局土
    城分局刑事案件移送書在卷可按，先予敘明。本件被害人甲
    ○○雖於警詢中指述車牌號碼NT8-053號重機車遭竊之事實
    （詳95年度偵字第14676號偵查卷第4、5頁），並為領回失
    竊機車而出具贓物認領保管單（詳同偵卷第6頁），然其指
    訴僅能證明本案查扣機車確屬其所有而約於九十五年一月十
    日至十七日下午四時三十分間之某時，在臺北縣中和市○○
    路502號旁巷子內遭竊之事實，然不能直接證明即被告所竊
    取。又警方在本案查扣機車上所遺留之安全帽上採集一枚指
    紋經比對鑑驗結果發現與內政部警政署刑事警察局檔存被告
    指紋卡之左中指、左環指指紋相符，此有刑事案件證物採驗
    紀錄表、內政部警政署刑事警察局九十五年三月十五日刑紋
    字第0950021294號鑑驗書附卷可稽，然證人甲○○於本院審
    理時結證稱扣案之兩頂安全帽（當庭提示扣案之兩頂安全帽
    ）均非伊所有，當時伊領回失竊之系爭重機車時，伊所有之
    安全帽還在機車置物箱內等語（詳本院九十六年七月二十日
    審判筆錄），則扣案之安全帽上縱有被告之指紋，然該安全
    帽既非被害人甲○○所有，尚不能直接證明係被告竊取系爭
    重機車時所一併竊取之。至於扣案之安全帽究係何人所有，
    何以會有被告之指紋，何以會在本案查扣之重機車上，被告
    雖未能明確交代之，僅辯稱伊曾經遺失過安全帽等語，然或
    有可能係被告曾不經意觸碰停放路旁機車上之安全帽所遺留
    之指紋，或曾經使過用別人之安全帽而遺留指紋等，且被告
    並無自證無罪之義務，是被告縱未能明確說明何以扣案安全
    帽會有其指紋，仍不得因此資以為反證其犯罪之論據。
五、綜上所述，本院綜合卷證資料，對於公訴意旨所指被告竊盜
    之犯行，客觀上既尚未達於通常一般人均不致有所懷疑，而
    得確信其犯罪事實之程度，依「罪證有疑，利於被告」之法
    則，即應作有利於被告之認定。此外，復查無其他積極證據
    足資證明被告有何竊盜犯行，既不能證明被告犯罪，依法應
    為無罪之諭知。
據上論斷，應依刑事訴訟法第四百五十二條、第三百零一條第一
項，判決如主文。
本件經檢察官吳宗光到庭執行職務。
中　　華　　民　　國　　96　　年　　8 　　月　　10　　日
                  刑事第十七庭  審判長法　官  李幼妃
                                      法  官  鄭燕璘
                                      法  官  張紹省
以上正本證明與原本無異
如不服本判決，應於判決送達後10日內敘明上訴理由，向本院提
出上訴狀（應附繕本），上訴於臺灣高等法院。
                                      書記官　黃頌棻
中　　華　　民　　國　　96　　年　　8 　　月　　10　　日
